

- danielstanus.github.io
- Madrid
- stanusdaniel@gmail.com
- +34 601 602 163

#### **IDIOMAS**

Español - Nativo Inglés – Intermedio Rumano - Nativo

## HARD SKILLS

✓ Lenguajes de programación: C#, Python, Java, Kotlin, Swift, JavaScript, TypeScript, PHP

**✓** Frameworks y Librerías: .NET, React, Angular, Ionic, Express, ASP.NET

**☑** Bases de Datos: PostgreSQL, MySQL, SQL Server, MongoDB, Redis

✓ Infraestructura y DevOps: Docker, Kubernetes, Microservicios, Azure Al Studio, Vercel

# **SOFT SKILLS**

- ✓ Liderazgo y gestión de equipos
- ✓ Capacidad de resolución de problemas de manera eficiente
- ✓ Trabajo en equipo y comunicación efectiva
- ✓ Autodidacta y proactivo
- Adaptabilidad a nuevas tecnologías
- ✓ Creatividad

# MÁS SOBRE MI



# Daniel Calin Stanus

Responsable departamento informática

## PERFIL PROFESIONAL

Desarrollador Full Stack con más de 8 años de experiencia especializado en tecnologías .NET, PHP, React y Angular. Experto en desarrollo de aplicaciones web empresariales y soluciones multiplataforma. Experiencia sólida en la implementación de arquitecturas escalables utilizando C#, PHP y JS/TS. Creador de múltiples aplicaciones móviles publicadas exitosamente en Google Play Store y desarrollador de diversos sitios web con alto rendimiento.

### EXPERIENCIA LABORAL

# Responsable del Departamento de Informática OnVentanas, Madrid

02/2022 - Presente

- Desarrollo de aplicaciones móviles con lonic para optimizar procesos
- Creación de APIs en C# .NET, incluyendo una API específica para la gestión del almacén de la fábrica.
- Desarrollo de una librería en C# para PrefGest, el software utilizado por la empresa.
- Implementación de integraciones con maquinaria mediante XSLT, facilitando su compatibilidad con el software de la compañía.
- Mantenimiento y mejora del CRM y otras aplicaciones internas, asegurando su correcto funcionamiento y evolución.

# **Desarrollador Full Stack**

09/2020 - 02/2022

# TPF Ingeniería, Madrid

- Mantenimiento y desarrollo de módulos de la web interna de la empresa.
- Migración de una aplicación de Visual Basic 6.0 a C#, mejorando su rendimiento y compatibilidad.
- Desarrollo y optimización de módulos en PHP y C#, incluyendo la generación de informes para la dirección.

#### Becario como desarrollador

02/2020 - 08/2020

#### Sotec Consulting, Madrid

- Mantenimiento y mejora de aplicaciones para clientes del sector bancario y legal en ASP.NET.
- Desarrollo del frontend de la aplicación móvil e-Time, utilizada para la gestión del tiempo y nóminas de los trabajadores.

# FORMACIÓN ACADÉMICA

- Máster en Desarrollo Ágil de Software para la Web Universidad de Alcalá, Alcalá de Henares, Madrid (España) | 2023 - 2024
- Grado en Ingeniería en Sistemas de Información Universidad de Alcalá, Alcalá de Henares, Madrid (España) | 2017 - 2022
- Técnico Superior en Desarrollo de Aplicaciones Multiplataforma IES Alonso de Avellaneda, Alcalá de Henares, Madrid (España) | 2014 - 2016